【裁判字號】    97,簡抗,43
【裁判日期】    970807
【裁判案由】    清償債務
【裁判全文】
臺灣臺北地方法院民事裁定              97年度簡抗字第43號
抗  告  人  乙○○○○○○○
相  對  人  甲○○
上列當事人間請求清償債務事件，抗告人對於中華民國97年6月
17日本院新店簡易庭97年度店簡字第1233號第一審民事裁定提起
抗告，本院裁定如下：
    主  文
抗告駁回。
抗告程序費用新台幣壹仟元由抗告人負擔。
    理  由
一、按民事訴訟法第400條第1項所謂一事不再理之原則，乃指同
    一事件已有確定之終局判決，不得更行起訴者而言。其所謂
    同一事件，必同一當事人就同一法律關係而為同一之請求，
    若此三者有一不同，即不得謂為同一事件，自不受確定判決
    之拘束（最高法院19年度上字第278號判例、79年度台上字
    第2420號判決參照）。再按起訴違背第253條、第263條第2
    項之規定，或其訴訟標的為確定判決之效力所及者，法院
    應依民事訴訟法第249條第1項第7款，裁定駁回之。前開規
    定，於簡易程序準用之，並為同法第436條第2項所明定。
二、本件抗告意旨略以：本院新店簡易庭97年度店簡字第671號
    之民事確定判決之請求內容為承攬報酬，而本件之請求依據
    為清償債務，二訴訟之請求權基礎不一，並非同一訴訟標的
    ，是以，抗告人依清償債務關係另行起訴，並未違背一事不
    再理原則，爰依法提起抗告。
三、經查，本訴與本院新店簡易庭97年度店簡字第671號訴訟間
    ，當事人均為陳健誌即第一行官與甲○○，訴之聲明均為被
    告應給付原告新台幣150,000元及自起訴狀送達翌日起至清
    償日止，依年息5％計算之利息，當事人同一與訴之聲明同
    一, 足堪認定。抗告人雖主張二案之訴訟標的不同, 一為請
    求給付承攬報酬，一為請求清償債務，然抗告人於二訴訟所
    主張之事實，均為請求相對人甲○○給付其於第一行官辦理
    超渡功德法會之欠款，抗告人所提出之證據, 於前後兩案,
    均全數相同，堪認抗告人於本訴所請求清償之債務，其真正
    所指即為相對人積欠超渡功德法會之債務，並無其他法律關
    係存在, 亦即二訴訟之事實及理由均相同, 訴訟標的亦屬同
    一，並不因抗告人書狀形式上所提本件訴訟標的或案由與前
    訴訟不同而受影響，是參照首揭判例、判決意旨，本件於前
    確定判決後, 又以同一之事實及理由訴請相對人給付同一聲
    請之金錢, 原審據以裁定駁回其訴，於法並無不合，抗告意
    旨指摘原裁定不當，求予廢棄，為無理由，應予駁回。
四、據上論結，本件抗告為無理由。依民事訴訟法第436條之1第
    3項、第495條之1第1項、第449條第1項、第95條、第78條，
    裁定如主文。
中    華    民    國    97    年    8     月    7    日
                  民事第五庭    審判長法官  薛中興
                                法      官  林妙黛
                                法      官  周祖民
以上正本係照原本作成
本裁定不得抗告
中    華    民    國    97    年    8     月    7    日
                                書記官  王文心


司法院資訊處製作；財團法人民間司法改革基金會備份。
